臺灣臺南地方法院刑事判決　　　　　　　　　　　　　　九十四年度訴字第八四號
　　公　訴　人　臺灣臺南地方法院檢察署檢察官
　　被　　　告　甲　○　○
右列被告因違反毒品危害防制條例案件，經檢察官提起公訴（九十三年度毒偵緝字第
四○二、四四三、四四四號），被告就犯罪事實為有罪之陳述，本院裁定進行簡式審
判程序，判決如左：
    主  文
甲○○連續施用第一級毒品，累犯，處有期徒刑壹年貳月。扣案第一級毒品海洛因壹
包（驗餘淨重零點肆貳公克）沒收銷燬之，注射針筒伍支、吸管貳支、空夾鏈袋貳個
均沒收。
    事  實
一、甲○○於民國八十五年間因違反肅清煙毒條例及槍砲彈藥刀械管制條例等案件，
    經本院分別判處有期徒刑三年六月、十月，經定執行刑為有期徒刑四年，於八十
    五年十二月十二日確定，入監服刑假釋出獄後，復經撤銷假釋執行所餘殘刑二年
    一月又十日，經縮短刑期後於九十二年二月四日執行完畢。其因一犯施用毒品案
    件，經裁定送強制戒治，並停止戒治交付保護管束後，於九十年二月十六日期滿
    ，並由臺灣臺南地方法院檢察署檢察官於九十年七月四日，以九十年度戒毒偵字
    第三三四號為不起訴處分確定；復於九十二年九月間某日起至九十三年四月二十
    二日止，又再因施用毒品案件，經本院於九十三年七月九日以九十三年度訴字第
    二三九號判處有期徒刑一年，並於同年九月六日確定【與本案無連續犯之裁判上
    一罪關係】。詎甲○○仍未戒除毒癮，竟基於施用第一級毒品海洛因（以下稱海
    洛因）之概括犯意，於五年內之九十三年七月底某日起至同年十一月二十四日凌
    晨一時許，在臺南市○區○○路二段四○一號九樓之九住處，以針筒注射方式，
    連續施用海洛因多次。嗣為警分別於：(1)九十三年八月十一日中午十二時三十分
    許，在臺南市○○區○○路二○一號前查獲；(2)九十三年九月二十四日凌晨零時
    三十分許，在臺南市○○區○○路一段二五四號（即樺谷飯店六○二號房）查獲
    ，並扣得甲○○所有供施用海洛因所用之注射針筒二支、吸管一支、空夾鏈袋二
    個；(3)九十三年十一月二十四日上午十時許，經警持搜索票前往其位在臺南市○
    ○街○段二三四巷三四弄九號租屋處查獲，並扣得海洛因一包（驗餘淨重○‧四
    二公克）及其所有供施用海洛因所用之注射針筒三支、吸管一支，以及非甲○○
    所有之殘渣袋二十一個。
二、案經臺南市警察局第一分局、第三分局、第六分局報告臺灣臺南地方法院檢察署
    檢察官偵查起訴。
    理  由
一、右揭犯罪事實，業據被告甲○○於本院審理時自白承認（見本院卷第二三頁），
    而臺南市警察局第一、三、六分局警員分別對被告實施採尿，送臺南市衛生局以
    免疫分析法、薄層層色分析法檢驗，確呈嗎啡陽性反應，有該局出具之尿液檢驗
    成績書及送驗編號暨年籍對照名冊各一紙附卷可稽（見警卷一第六頁至第八頁、
    警卷二第八頁至第十一頁、警卷三第十三頁，偵查卷六第十七頁）；復有蒐證照
    片六張在卷可憑（見警卷二第七頁、警卷三第十四、十五頁），另有海洛因一包
    、注射針筒五支、吸管二支、空夾鏈袋二個扣案可證（見警卷三第九頁，偵查卷
    一第九頁、偵查卷六第十五頁），其中扣案毒品一包經送法務部調查局鑑定結果
    ，確實為第一級毒品海洛因（驗餘淨重○‧四二公克），有該局九十四年一月二
    十四日調科壹字第二○○○○五三四五號鑑定通知書一紙在卷可稽（見本院卷第
    三五頁），足認被告自白與事實相符。綜上，本案事證明確，被告犯行應堪認定
    。
二、論罪科刑：
  (一)按海洛因係毒品危害防制條例第二條第二項第一款所明定之第一級毒品。強制戒
    治執行完畢釋放後，五年內再犯第十條之罪者，檢察官應依法追訴，此觀同條例
    第二十三條第二項之規定自明。查被告前因施用毒品案件，經強制戒治後裁定停
    止戒治交付保護管束，於九十年二月十六日期滿執行完畢，並於同年七月四日獲
    不起訴處分確定，有臺灣高等法院被告全國前案紀錄表一份在卷可稽（見本院卷
    第五、十、十一頁），此次乃於五年內再犯施用毒品罪，揆諸前揭說明，自應適
    用毒品危害防制條例第十條第一項、第二十三條第二項之規定，並應依刑事訴訟
    程序審理。
  (二)核被告所為，係違反毒品危害防制條例第十條第一項之施用第一級毒品罪。被告
    持有海洛因後進而施用，持有之低度行為，為施用之高度行為所吸收，不另論罪
    。又被告多次施用海洛因犯行，時間緊接，構成要件相同，且係基於概括犯意反
    覆為之，為連續犯，應依刑法第五十六條之規定論以一罪，並加重其刑。而被告
    前因違反肅清煙毒條例及槍砲彈藥刀械管制條例等案件，經本院判處有期徒刑四
    年確定，入監服刑假釋出獄後，復經撤銷假釋執行所餘殘刑二年一月又十日，縮
    短刑期後於九十二年二月四日執行完畢，有臺灣高等法院被告全國前案紀錄表一
    份在卷可憑（見本院卷第七、八、十三頁），其受有期徒刑之執行完畢，五年以
    內再犯本件有期徒刑以上之罪，為累犯，依刑法第四十七條之規定遞加重其刑。
    爰審酌被告有多次施用毒品前科，執行完畢出獄後，不思積極戒除毒癮，旋即再
    犯，足見被告意志薄弱，自制力不佳，惟被告於本院審理時猶能坦承犯行，態度
    尚稱良好等一切情狀，量處如主文所示之刑，以資懲儆。
  (三)扣案之毒品海洛因一包（驗餘淨重○‧四二公克），為查獲之毒品，係違禁物，
    應依毒品危害防制條例第十八條第一項前段之規定，沒收銷燬之。而扣案注射針
    筒五支、吸管二支、空夾鏈袋二個，均為被告所有供施用海洛因犯罪所用之物，
    業據被告自承在卷（見本院卷第三一頁），爰依刑法第三十八條第一項第二款規
    定宣告沒收。至於扣案殘渣袋二十一個，既非被告所有（見本院卷第三一頁），
    爰不為沒收之諭知。
據上論斷，應依刑事訴訟法第二百九十九條第一項前段、第二百七十三條之一第一項
，毒品危害防制條例第十條第一項、第十八條第一項前段，刑法第十一條前段、第五
十六條、第四十七條、刑法第三十八條第一項第二款，判決如主文。
本案經檢察官乙○○到庭執行職務。
中      華      民      國      九十四      年     二     月十七    日
                                臺灣臺南地方法院刑事第四庭
                                        法  官   李東柏
右正本證明與原本無異。
如不服本判決，應於判決送達後十日內向本院提出上訴狀( 應附繕本 )。
                                        書記官   李國敬
中      華      民      國      九十四      年     二     月    十七    日
附錄本案論罪科刑法條全文：
毒品危害防制條例第十條第一項
施用第一級毒品者，處六月以上五年以下有期徒刑。
